【裁判字號】    96,訴緝,280
【裁判日期】    970724
【裁判案由】    毒品危害防制條例
【裁判全文】
臺灣板橋地方法院刑事判決             96年度訴緝字第174號
                                     96年度訴緝字第280號
公  訴  人  臺灣板橋地方法院檢察署檢察官
被      告  丙○○
                    （現因案於臺灣臺北監獄臺北分監執行）
義務辯護人  李克強律師
被      告  乙○○
                    （現另案在臺灣基隆看守所羈押）
選任辯護人  蔡樹基律師
上列被告因違反毒品危害防制條例案件，經檢察官提起公訴（95
年度偵字第16817號），本院判決如后：
    主  文
丙○○轉讓第一級毒品，累犯，處有期徒刑壹年捌月。
乙○○持有第一級毒品，處有期徒刑玖月。扣案之海洛因壹包（
淨重零點壹陸公克）沒收銷燬。
    事  實
一、丙○○（綽號阿扁）曾於民國91年間因違反毒品危害防制條
    例案件，經本院以90年度易字第3935號判決判處有期徒刑六
    月確定；復於92年間因竊盜案件，經臺灣高等法院以92年度
    上易字第2524號判決判處有期徒刑六月確定；又於92年間因
    竊盜等案件，經本院以92年度易字第1490號判決判處應執行
    有期徒刑一年四月確定；復於92年間因贓物案件，經本院以
    92年度訴字第1835號判決判處有期徒刑三月確定；嗣丙○○
    所犯前揭案件經本院以93年度聲字第1845號裁定應執行有期
    徒刑二年四月確定，於94年6 月22日假釋出監，並於94年10
    月17日保護管束期滿執行完畢，猶不知悔悟，基於轉讓第一
    級毒品海洛因之犯意，於95年7 月6 日17時42分許，先以其
    所使用之0000000000號行動電話與徐賜雄聯繫轉讓海洛因之
    事宜（徐賜雄所使用之行動電話號碼為0000000000），嗣丙○○即於同日19時許，在臺北縣永和市○○路之仁愛公園，
    轉讓價格為新臺幣（下同）7000元、重約四分之一錢之海洛
    因1 包予徐賜雄，惟徐賜雄取得該包海洛因，欲再取得海洛
    因，即以其所使用之上開行動電話與丙○○聯繫，丙○○即
    接續於同日20時許，在臺北縣中和市○○路之中和戲院附近
    ，轉讓價格為6000元、重略少於四分之一錢之海洛因1 包予
    徐賜雄。
二、乙○○明知海洛因係毒品，竟基於持有第一級毒品之犯意，
    於95年7 月7 日凌晨1 時許，攜帶海洛因1 包（淨重0.16公
    克），由乙○○騎乘WRY-932 號輕型機車搭載丙○○前往臺
    北縣永和市○○路649 號11樓頂樓訪友後欲離去時，於臺北
    縣永和市○○路647 號前，為警查獲乙○○、丙○○，乙○○並當場將其所持有之上開海洛因1 包丟擲於旁以掩飾其犯
    行，惟仍為警在其旁查獲該包海洛因（淨重0.16公克）。
三、案經臺北縣政府警察局海山分局報請臺灣板橋地方法院檢察
    署檢察官偵查起訴。
    理  由
壹、被告丙○○部分：
一、訊據被告丙○○固坦承其有於上開時間以其所使用之000000
    0000號行動電話與徐賜雄聯繫，嗣並在臺北縣永和市○○路
    之仁愛公園，向徐賜雄收取7000元，並將海洛因1 包交予徐
    賜雄等情不諱，惟矢口否認有何轉讓第一級毒品之犯行，辯
    稱：當天伊只是幫徐賜雄拿海洛因，伊在仁愛公園先向徐賜
    雄拿7000元，伊再向在仁愛公園附近之綽號「阿威」男子拿
    海洛因，伊拿到海洛因後就立刻交給徐賜雄，徐賜雄隨後打
    電話還要拜託伊幫忙拿海洛因，但伊拿6000元給綽號「阿威
    」之男子，綽號「阿威」之男子不願意賣，所以伊並未再將
    海洛因拿給徐賜雄云云（見本院97年7 月1 日審判筆錄第10
    頁至第11頁）；經查：
  (一)證人徐賜雄於本院審理時證稱：伊是拜託丙○○幫伊問海洛
    因，當時伊在施用，伊沒有毒品，所以就問丙○○有沒有毒
    品，伊叫他幫伊問，他打電話告訴伊有海洛因，伊就把錢給
    丙○○，要他幫伊買海洛因。第一次拿7000元給他，第二次
    拿6000元給他，第一次是要買7000元的海洛因，他就拿東西
    給伊，伊不知道重量為何，當時伊要買四分之一錢，第二次
    要買6000元的海洛因，也是一樣拜託丙○○幫忙伊買海洛因
    ，．．丙○○和伊約在仁愛公園，伊先把錢交給他，叫他幫
    伊問毒品，之後丙○○本人在仁愛公園再把毒品交給伊（指
    交付價格7000元之海洛因部分）等語（見本院97年2 月26日
    審判筆錄第5 頁），核與被告於本院審理時所供承其在仁愛
    公園先向徐賜雄拿七千元，復再向於仁愛公園附近之綽號「
    阿威」男子拿海洛因後，再交予徐賜雄之情相符（見本院97
    年7 月1 日審判筆錄第10頁至第11頁）；而證人徐賜雄復於
    本院審理時證稱：第二次約在中和戲院，伊拿6000元的錢給
    丙○○，丙○○自己一個人來，丙○○離開約一、二十分鐘
    ，伊在中和戲院等，丙○○回來時，拿給伊海洛因，伊拿到
    毒品後，伊等各自離開等語（見本院97年2 月26日審判筆錄
    第9 頁），矧被告丙○○與證人徐賜雄當庭對質時亦坦言：
    第二次是伊一個人把海洛因給證人，證人當場把6000元交給
    伊等語（見本院97年2 月26日審判筆錄第10頁），再參諸被
    告丙○○所使用之行動電話號碼0000000000，與徐賜雄所使
    用之行動電話號碼0000000000，於95年7 月6 日當日確有多
    通通聯之紀錄，此亦有台灣大哥大股份有限公司雙向通聯資
    料查詢表、和信電訊股份有限公司門號通聯資料查詢回覆表
    在卷可憑（見95年度偵字第16817 號偵查卷第104 頁至第
    121 頁），凡此均足徵被告丙○○於95年7 月6 日19時許，
    先在臺北縣永和市○○路之仁愛公園，交付價格為7000元之
    海洛因1 包予徐賜雄，復接續於同日20時許，在臺北縣中和
    市○○路之中和戲院附近，再交付價格為6000元之海洛因1
    包予徐賜雄。被告丙○○於本院審理時翻異前供，所辯稱其
    未將價格為6000元之海洛因拿給徐賜雄乙節，不足採信。
  (二)復次，被告丙○○既於上開時、地先後交付價格各為7000元
    、6000元之海洛因予徐賜雄等情，業如前述，縱認被告丙○○所辯其向綽號「阿威」之男子取得海洛因後再交予徐賜雄
    乙節屬實，惟徐賜雄既未曾與綽號「阿威」之男子接洽，亦
    非從綽號「阿威」之男子處取得上開海洛因，則徐賜雄與綽
    號「阿威」男子間並未有移轉上開海洛因所有權之行為存在
    ，而被告丙○○於前揭時、地自綽號「阿威」男子處取得海
    洛因時，即已取得該等海洛因之所有權，其再交付海洛因予
    徐賜雄之行為，已足認被告丙○○有移轉上開海洛因所有權
    予徐賜雄之行為，至為灼然，核與毒品危害防制條例第8 條
    第1 項所規定之「轉讓」要件相符，是被告丙○○上揭所辯
    ，自不能解免刑責。此部分事證業臻明確，被告丙○○犯行
    堪以認定，應予依法論處。
二、核被告丙○○所為，係犯毒品危害防制條例第8 條第1 項之
    轉讓第一級毒品罪。被告丙○○於95年7 月6 日當日雖有2
    次交付海洛因予徐賜雄之行為，惟間隔之時間僅約1 小時，
    且係交付予同一人，堪認被告丙○○以單一行為接續進行轉
    讓第一級毒品罪，非屬可獨立評價之數行為，應屬接續犯，
    併此敘明（參照最高法院28年上字第3429號判例）。公訴人
    雖認被告丙○○係於上揭時、地與同案被告乙○○共同販賣
    海洛因予徐賜雄，而認被告丙○○係犯毒品危害防制條例第
    4 條第1 項之販賣第一級毒品罪嫌云云，惟按販賣海洛因者
    ，需行為人以意圖營利為目的而販賣安非他命始足當之，倘
    以原價交付購買者，僅成立轉讓第一級毒品罪（最高法院81
    年度第2 次刑事庭會議決議可資參照），經查，徐賜雄於上
    開時、地先後向被告丙○○購買價格各為7000元、6000元之
    海洛因等情，固據證人徐賜雄於偵查時證述在卷（見95年度
    偵字第16817 號偵查卷第156 頁），惟證人徐賜雄於本院審
    理時證稱：丙○○和伊約在仁愛公園，伊先把錢交給他，叫
    他幫伊問毒品，之後丙○○本人在仁愛公園再把毒品交給伊
    ．．第二次約在中和戲院，伊拿六千元的錢給丙○○，丙○○自己一個人來，丙○○離開約一、二十分鐘，伊在中和戲
    院等，丙○○回來時，拿給伊海洛因，伊拿到毒品後，伊等
    各自離開等語（見本院97年2 月26日審判筆錄第5 頁及第9
    頁），是以被告丙○○係先向徐賜雄收取金錢後，再至他處
    取得海洛因供交付，顯見被告丙○○本身並未攜有大量海洛
    因存貨供販售，且證人徐賜雄亦於本院審理時證稱：因為伊
    和丙○○是朋友，都住在中和市，伊拜託他幫伊問毒品，丙○○幫伊問海洛因，沒有好處，伊等都是同村長大的朋友等
    語（見本院97年2 月26日審判筆錄第6 頁），即難認被告丙○○有營利之意圖，被告丙○○前揭行為，顯與販賣之要件
    不合，矧同案被告乙○○亦無販賣海洛因予徐賜雄之行為（
    詳如後述），公訴人所認被告丙○○與同案被告乙○○共同
    販賣海洛因予徐賜雄，即有誤會，是公訴人起訴法條容有未
    洽，爰依刑事訴訟法第300 條之規定，於起訴事實之同一範
    圍內變更起訴法條。又被告丙○○非法持有海洛因之低度行
    為，應為轉讓海洛因之高度行為所吸收，不另論罪。又查，
    被告丙○○曾於91年間因違反毒品危害防制條例案件，經本
    院以90年度易字第3935號判決判處有期徒刑六月確定；復於
    92年間因竊盜案件，經臺灣高等法院以92年度上易字第25
    24號判決判處有期徒刑六月確定；又於92年間因竊盜等案件
    ，經本院以92年度易字第1490號判決判處應執行有期徒刑一
    年四月確定；復於92年間因贓物案件，經本院以92年度訴字
    第1835號判決判處有期徒刑三月確定；嗣被告丙○○所犯前
    揭案件經本院以93年度聲字第1845號裁定應執行有期徒刑二
    年四月確定，於94年6 月22日假釋出監，並於94年10月17日
    保護管束期滿執行完畢，有臺灣高等法院被告前案紀錄表附
    卷足憑，其於執行完畢後五年之內，故意再犯本件有期徒刑
    以上之罪，係屬累犯，應依刑法第47條第1 項之規定加重其
    刑。爰審酌被告丙○○轉讓海洛因對於他人身心健康之危害
    甚鉅，行為可訾，應予非難，兼衡被告犯罪之動機、目的、
    手段、方法、犯後態度等一切情狀，量處如主文所示之刑，
    以資懲儆。
貳、被告乙○○部分：
一、訊據被告乙○○固不諱其於上揭時、地為警查獲，並經警在
    其旁查獲海洛因1 包等情，惟矢口否認有何持有第一級毒品
    之犯行，辯稱：警方查獲伊時，伊並未將海洛因丟擲於旁，
    伊不清楚警方所查獲之海洛因為何人所有云云；惟查，被告
    乙○○於上揭時、地遭警查獲時，其手中持有海洛因，並將
    海洛因丟擲之事實，業據被告乙○○迭於偵查時坦承不諱（
    見95年度偵字第16817 號偵查卷第72頁及第140 頁），又查
    獲之白粉1 包（淨重0.16公克），經送請法務部調查局檢驗
    ，確係含海洛因成分，此有法務部調查局95年8 月11日調科
    壹字第060012319 號鑑定通知書在卷可憑（見95年度偵字第
    16817 號偵查卷第144 頁）。是被告乙○○翻異前供，前揭
    所辯顯係事後圖卸刑責之詞，不足採信。此部分事證已臻明
    確，被告乙○○犯行洵堪認定，應予依法論處。
二、核被告乙○○所為，係犯毒品危害防制條例第11條第1 項之
    持有第一級毒品罪。爰審酌被告乙○○非法持有海洛因毒品
    ，行為可訾，兼衡被告乙○○於本院審理時圖飾卸責，毫無
    悔意，及其犯罪之動機、目的、智識程度、手段等一切情狀
    ，量處如主文所示之刑，以示懲儆。至被告乙○○之犯罪時
    間雖在96年4 月24日之前，惟其於中華民國九十六年罪犯減
    刑條例96年7 月16日施行前，即於96年4 月11日經本院以96
    年板院輔刑士科緝字第284 號通緝書通緝在案，於96年11月
    1 日始經警在基隆市○○路24號前查獲並逮捕，此有本院上
    開通緝書、基隆市警察局第一分局通緝案件報告書暨調查筆
    錄可稽，則被告乙○○既非於96年12月31日以前自動歸案接
    受審判，依該條例第5 條規定，即不得依該條例減刑，併此
    敘明。又扣案之海洛因1 包（淨重0.16公克），係查獲之毒
    品，應併依毒品危害防制條例第18條第1 項之規定宣告沒收
    銷燬。
三、公訴意旨另以：被告乙○○因缺錢花用，欲出售其所持有、
    以不詳價格買入之海洛因圖利，故向同案被告丙○○（綽號
    「阿扁」）詢問是否有朋友需要海洛因，同案被告丙○○因
    而與之基於共同販賣毒品之犯意聯絡，於95年7 月6 日17時
    42分許以其所使用之0000000000號行動電話與徐賜雄（綽號
    「老鼠」）所有之0000000000號行動電話聯絡，確認後者有
    意購買海洛因後，即相約於當日19時許在臺北縣永和市○○
    路「仁愛公園」交貨；隨後3 人於當日19時許在「仁愛公園
    」內，由乙○○、丙○○以7000元之價格，將被告乙○○所
    有、重約四分之一錢之海洛因出售予徐賜雄。交易完成後，
    徐賜雄因思及平日工作繁忙，欲再購買毒品以符所需，旋又
    以前開丙○○所有之行動電話詢問是否有其他海洛因，雙方
    遂約定於當日20時許，在臺北縣中和市○○路「中和戲院」
    交貨。之後，被告乙○○則在不詳地點之電動遊戲場等候，
    推由同案被告丙○○攜帶重量略少於四分之一錢之海洛因1
    包，於約定時間前往「中和戲院」，以6000元之價格將該包
    海洛因出售予徐賜雄。因認被告乙○○涉犯毒品危害防制條
    例第4 條第1 項之販賣第一級毒品罪嫌云云。公訴人認被告
    乙○○涉有販賣第一級毒品罪嫌，無非係以證人徐賜雄、甲○○之證詞及同案被告丙○○之供證，暨扣案之海洛因1 包
    、法務部調查局95年8 月11日調科壹字第060012319 號鑑定
    通知書、行動電話通聯資料，為其論據。訊據被告乙○○堅
    決否認有何販賣第一級毒品之犯行，辯稱：伊並未看過徐賜
    雄，伊亦未於上揭時間至仁愛公園及中和戲院，伊並沒有販
    賣海洛因予徐賜雄等語。惟按犯罪事實應依證據認定之，無
    證據不得認定犯罪事實，刑事訴訟法第154 條第2 項定有明
    文。次按認定不利於被告之事實，須依積極證據，茍積極之
    證據本身存有瑕疵而不足為不利於被告事實之認定，即應為
    有利於被告之認定，更不必有何有利之證據，而此用以證明
    犯罪事實之證據，猶須於通常一般人均不至於有所懷疑，堪
    予確信其已臻真實者，始得據以為有罪之認定，倘其證明尚
    未達到此一程度，而有合理性之懷疑存在，致使無從為有罪
    之確信時，即應為無罪之判決，此有最高法院30年上字第
    816 號判例意旨可資參照。而刑事訴訟法第161 條已於91年
    2 月8 日修正公布，其第一項規定：檢察官就被告犯罪事實
    ，應負舉證責任，並指出證明之方法，因此檢察官對於起訴
    之犯罪事實，應負提出證據及說服之實質舉證責任，倘所提
    出之證據，不足為被告有罪之積極證明，或其指出證明之方
    法，無從說服法院以形成被告有罪之心證，基於無罪推定之
    原則，自應為被告無罪判決之諭知，最高法院92年台上字第
    128 號判例可資參照。又當事人得聲請法院調查證據，而法
    院為發見真實，亦得依職權調查證據，但限於維護公平正義
    或對被告之利益有重大關係之事項為限，修正刑事訴訟法第
    一百六十三條第一、二項定有明文。故法院固得依職權調查
    證據，但並無蒐集證據之義務。蒐集證據乃檢察官或自訴人
    之職責，事實審法院應以調查證據為其主要職責，其調查之
    範圍，亦以審判中所存在之一切證據為限，案內不存在之證
    據，即不得責令法院為發現真實，應依職權從各方面蒐集證
    據（最高法院91年度臺上字第5846號判決可資參照）。經查
    ：
  (一)證人徐賜雄於本院審理時證稱：丙○○和伊約在仁愛公園，
    伊先把錢交給他，叫他幫伊問毒品，之後丙○○本人在仁愛
    公園再把毒品交給伊（指交付價格7000元之海洛因部分），
    伊只有看到丙○○．．阿草之人伊不認識，之前也沒聽過綽
    號阿草的人．．第一次丙○○在仁愛公園時，他有帶一個人
    過來，他將該人帶到伊面前，伊拿7000元的錢給丙○○帶來
    的另外那個人，．．，第一次交易拿到毒品時，丙○○所帶
    來的人是否就是在庭的乙○○，伊沒有印象云云（見本院97
    年2 月26日審判筆錄第5 頁、第8 頁、第9 頁及第10頁），
    而同案被告丙○○則與證人徐賜雄對質時，當庭供證：第一
    次交易時，伊沒有帶乙○○云云（見本院97年2 月26日審判
    筆錄第10頁），則依證人徐賜雄、同案被告丙○○於本院審
    理時之證詞及供述，已難令本院遽認被告乙○○確有載同案
    被告丙○○至仁愛公園交付海洛因予徐賜雄。而證人徐賜雄
    固先於警詢時證稱：是綽號「阿草」乙○○拿四之一重量的
    海洛因給伊，伊交新臺幣7000元給綽號「阿草」乙○○，伊
    之前先電話聯絡後，由綽號「阿扁」丙○○載綽號「阿草」
    乙○○來跟伊毒品交易。伊共向綽號「阿草」乙○○購買二
    次毒品海洛因，95年7 月6 日19時許，在臺北縣永和市○○
    路底的仁愛公園，伊先打電話聯絡後，由綽號「阿扁」丙○○載綽號「阿草」乙○○來跟伊毒品交易，以7000元之代價
    購買俗稱四之一重量的海洛因。第二次在95年7 月6 日20時
    許，於中和市○○路的中和戲院旁的電玩店內交易，以新臺
    幣6000元之代價，購買俗稱四之一重量的海洛因等語（見95
    年度偵字第16817 號偵查卷第79頁至第80頁），復於偵查時
    證稱：伊是打電話給一個叫做「阿扁」的人，他是伊的鄰居
    ，知道他有吸毒，之前也曾經一起關，「阿扁」的電話伊現
    在不記得，伊叫他幫伊問有沒有海洛因可以買，結果下午六
    點多他打給伊說有貨，跟伊說晚上六點多約在永和仁愛公園
    ，當時伊剛下班，之後伊去仁愛公園，看到「阿扁」帶一個
    人來，那個人伊不認識，本來說要買四分之一錢7000元，後
    來伊有沾一下他的貨，伊覺得不行，不夠純，所以沒有交貨
    ，之後伊打電話給「阿扁」，問說有沒有好一點的貨，他說
    有貨要算我6000元，晚上7 、8 點約在中和戲院，「阿扁」
    他自己來，他說那個人在電動遊戲場，「阿扁」交給伊同一
    包貨，伊就說不行，沒有成交．．因為伊在上班沒有時間，
    所以想要一次買多一點，剛剛說沒有成交是伊不好意思說是
    向阿扁買的，伊確實向他買2 次，第1 次是四分之一錢，第
    2 次份量不夠，所以才賣給伊6000元，第2 次確實只有阿扁
    出面，另一個人在電動遊戲間，乙○○就是第1 次「阿扁」
    帶來的人，丙○○就是「阿扁」等語（見95年度偵字第1681
    7 號偵查卷第155 頁至第156 頁），惟共同被告丙○○於偵
    查時供證：第一次是在95年7 月6 日19時在永和市○○路的
    仁愛公園，徐賜雄以7000元向被告乙○○買海洛因。第二次
    在同日晚上8 時在中和市○○路中和戲院，徐賜雄以6000元
    向被告乙○○購買海洛因等語（見95年度偵字第16817 號偵
    查卷第71頁），及於本院準備程序時所供述：伊帶乙○○去
    仁愛公園，乙○○跟伊說他和徐賜雄約在仁愛公園，叫伊跟
    他一起去，結果伊就騎摩托車帶乙○○到仁愛公園，然後乙○○下車，就和徐賜雄在路邊交易，伊就騎在旁邊，伊和他
    們距離約六、七公尺，他們交易情形伊不清楚，徐賜雄應該
    是跟乙○○買海洛因，後來到了晚上徐賜雄打電話給伊，伊
    說伊沒有碰這個，你們自己去聯絡，所以伊就到中和戲院找
    乙○○，因為伊知道乙○○在中和戲院旁電動玩具店打電動
    ，結果伊找到乙○○，然後伊就打電話給徐賜雄，請徐賜雄
    自己去找他，伊並沒有幫乙○○送毒品給徐賜雄，第二次他
    們如何交易，伊不清楚，伊並沒有參與云云（見本院96 年
    度訴緝字第174 號案卷第47頁），觀諸證人徐賜雄於警詢、
    偵查時之證詞，其於警詢時就被告乙○○有無至中和戲院交
    付海洛因乙情語焉不詳，而於偵查時固證稱僅有被告丙○○
    出面在中和戲院交付海洛因，然亦與同案被告丙○○於偵查
    及本院準備程序所供證徐賜雄係在中和戲院向被告乙○○購
    買海洛因乙節齟齬，矧同案被告丙○○於本院審理時供稱：
    伊之前會說帶乙○○去見徐賜雄，是因為乙○○被通緝到案
    沒有承擔下來，還把伊拖下水，害伊一起被帶回警局偵查，
    既然地上有查獲海洛因壹包，乙○○應該自己承擔下來，伊
    懷恨在心等語（見本院97年7 月1 日審判筆錄第8 頁），則
    證人徐賜雄及同案被告丙○○分別於警詢、偵查時指證徐賜
    雄向被告乙○○購買海洛因之詞，即非無疑，尚難令本院遽
    信。
  (二)復次，證人即本案承辦警員甲○○固於偵查及本院審理證稱
    其與另一警員許登智於上揭時、地查獲被告乙○○，及扣得
    海洛因毒品，許登智並且言及該毒品係乙○○丟擲在旁等情
    （見95年度偵字第16817 號偵查卷第150 頁，及本院97年7
    月1 日審判筆錄第5 頁及第7 頁），惟證人甲○○之上開證
    詞，及公訴人所舉扣案之海洛因1 包暨卷附法務部調查局95
    年8 月11日調科壹字第060012319 號鑑定通知書，充其量僅
    能證明被告乙○○於本件為警查獲當時確係持有海洛因，究
    不能執此即推論被告乙○○有販賣海洛因之行為。再觀諸卷
    附徐賜雄所使用之0000000000號行動電話通聯資料，與被告
    乙○○所使用之0000000000號行動電話通聯資料（見95年度
    偵字第16817 號偵查卷第105 頁及第130 頁），於95年7 月
    6 日當日18時19分許，上開兩者之行動電話號碼固有通聯紀
    錄，惟證人徐賜雄於本院審理時證稱：0000000000號電話伊
    不知是何人的，當時伊叫丙○○先幫伊問，丙○○本人打電
    話給伊，說問好了，沒有其他人打電話給伊等語（見本院97
    年2 月26日審判筆錄第9 頁），核與同案被告丙○○及被告
    乙○○於本院審理時所一致供述：當時係被告乙○○將00
    00000000號行動電話借予同案被告丙○○乙節相符，即難認
    被告乙○○有以0000000000號行動電話與徐賜雄聯繫買賣海
    洛因事宜。
  (三)綜上，檢察官對於本件所起訴之被告乙○○販賣第一級毒品
    罪嫌，依其所提證人徐賜雄、甲○○之證詞及同案被告丙○○之供證，暨扣案之海洛因1 包、法務部調查局95年8 月11
    日調科壹字第060012319 號鑑定通知書、行動電話通聯資料
    ，均不足為被告乙○○販賣第一級毒品罪之積極證明，且無
    從說服本院以形成被告乙○○有犯販賣第一級毒品罪之心證
    ，揆諸前揭說明，就被告乙○○所涉販賣第一級毒品部分，
    基於無罪推定之原則，本應為被告無罪判決之諭知，因此部
    份與上揭論罪部份有實質上一罪之吸收犯關係，爰不另為無
    罪之諭知，併予敘明。
據上論斷，應依刑事訴訟法第299 條第1 項前段、第300 條，毒
品危害防制條例第8 條第1 項、第11條第1 項、第18條第1 項，
刑法第11條前段、第47條第1 項，判決如主文。
本案經檢察官林俊峰到庭執行職務
中    華    民    國    97    年    7     月    24    日
                  刑事第十四庭  審判長法  官  林海祥
                                      法  官  汪怡君
                                      法  官  許炎灶
上列正本證明與原本無異。
如不服本判決，應於判決送達後10日內敘明上訴理由，向本院提
出上訴狀（應附繕本），上訴於臺灣高等法院。
                                      書記官  陳金鳳
中    華    民    國    97    年    7     月    25    日
附錄本案論罪科刑法條全文：
毒品危害防制條例第8條
轉讓第一級毒品者，處 1 年以上 7 年以下有期徒刑，得併科新
臺幣 1 百萬元以下罰金。
轉讓第二級毒品者，處 6 月以上 5 年以下有期徒刑，得併科新
臺幣 70 萬元以下罰金。
轉讓第三級毒品者，處 3 年以下有期徒刑，得併科新臺幣 30 萬
元以下罰金。
轉讓第四級毒品者，處 1 年以下有期徒刑，得併科新臺幣 10 萬
元以下罰金。
前四項之未遂犯罰之。
轉讓毒品達一定數量者，加重其刑至二分之一，其標準由行政院
定之。
毒品危害防制條例第11條
持有第一級毒品者，處 3 年以下有期徒刑、拘役或新臺幣 5 萬
元以下罰金。
持有第二級毒品者，處 2 年以下有期徒刑、拘役或新臺幣 3 萬
元以下罰金。
持有專供製造或施用第一、二級毒品之器具者，處 1 年以下有期
徒刑、拘役或新臺幣 1 萬元以下罰金。
持有毒品達一定數量者，加重其刑至二分之一，其標準由行政院
定之。


司法院資訊處製作；財團法人民間司法改革基金會備份。
